# 上市公司公告与上市公司子公司的报告日期之间的关系

提问人：ironyclaris 时间：2021-03-22 10:33:04
请教陈版，B公司是上市公司A公司的重要子公司，现在B公司由于一些原因要提前出报告，但是上市公司尚未公告。请问B公司的报告日期可以早于上市公司的公告日吗？

回答人：chenyiwei
一般不建议出现上市公司重要子公司的财务信息披露日早于上市公司定期报告公告日的情况。如果B公司由于一些原因要提前出报告，则上市公司应针对该信息发布临时公告（如业绩预告等）。具体建议咨询交易所负责上市公司监管和信息披露的部门。